【裁判字號】    97,上易,503
【裁判日期】    970807
【裁判案由】    竊盜
【裁判全文】
臺灣高等法院高雄分院刑事判決         97年度上易字第503號
上  訴  人
即  被  告  甲○○
上列上訴人因被告竊盜案件，不服臺灣屏東地方法院97年度易字
第29號中華民國97年4 月21日第一審判決（起訴案號：臺灣屏東
地方法院檢察署96年度偵字第8115號），提起上訴，本院判決如
下：
     主  文
上訴駁回。
     事  實
一、甲○○前於民國93年間，因施用第一、二級毒品案件，經本
    院以93年度上訴字第711 號判處有期徒刑10月、6 月，應執
    行有期徒刑1 年1 月確定；又於94年間，因施用第一、二級
    毒品案件，經原審法院以94年度訴字第189 號判處有期徒刑
    1 年、8 月，應執行有期徒刑1 年6 月確定；又於94年間，
    因竊盜案件，經原審法院以94年度簡字第647 號判處有期徒
    刑6 月確定；上述有期徒刑1 年、8 月及6 月，復經原審法
    院以94年度聲字第1013號裁定應執行有期徒刑1 年10月，與
    前揭應執行刑1 年1 月，接續執行之，嗣合併計算刑期於95
    年12月15日假釋付保護管束，甫於96年9 月8 日縮刑期滿執
    行完畢。猶不知悔改，復意圖為自己不法之所有，於96年12
    月18日晚上8 時許，攜帶客觀上足對人之生命、身體、安全
    構成威脅而屬兇器之香蕉刀1 支（未扣案），至乙○○所經
    營位於屏東縣萬巒鄉○○村○○路旁之香蕉園，持該刀切下
    香蕉18串（重約360 公斤）而竊取之，得手後以雜草將所竊
    得之香蕉暫時埋藏在附近，嗣於翌（19）日清晨6 時10分許
    ，甲○○騎乘車牌號碼PJT-338 號重機車前往該處搬運上開
    香蕉，為接獲線報之埋伏員警盤查，旋扣得上開香蕉（已發
    還乙○○），而查獲上情。
二、案經乙○○訴由屏東縣警察局內埔分局報告臺灣屏東地方法
    院檢察署檢察官偵查起訴。
     理  由
一、上揭事實，業據上訴人即被告甲○○（下稱被告）於本院及
    原審審理中坦承不諱，核與證人即告訴人乙○○指訴失竊情
    節無違，並有扣押物品目錄表、贓物認領保管單各1 紙及現
    場照片7 張在卷可證，足認被告自白與事實相符，事證明確
    ，其犯行堪以認定，應予依法論科。
二、按刑法第321 條第1 項第3 款所規定之攜帶兇器竊盜罪，係
    以行為人攜帶兇器竊盜為其加重條件，此所謂兇器，其種類
    並無限制，凡客觀上足對人之生命、身體、安全構成威脅，
    具有危險性之兇器均屬之，且祇須行竊時攜帶此種具有危險
    性之兇器為已足，並不以攜帶之初有行兇之意圖為必要，有
    最高法院79年台上字第5253號判例可稽。查被告供稱之香蕉
    刀，材質堅硬、刀刃銳利，足以切斷香蕉串，顯然對人具有
    威脅性，自屬兇器無疑，是核被告所為，係犯刑法第321 條
    第1 項第3 款攜帶兇器之加重竊盜罪。被告前有如事實欄所
    載之罪刑執行情形，有臺灣高等法院被告前案紀錄表附卷可
    參，其受徒刑之執行完畢，5 年以內故意再犯本件有期徒刑
    以上之罪，為累犯，應加重其刑。
三、原審認被告罪證明確，因而適用刑法第321 條第1 項第3 款
    、第47條第1 項等規定，並審酌被告有多次竊盜、施用毒品
    之犯罪前科，有上開前案紀錄表可參，素行甚為不佳，此次
    又攜帶兇器竊盜，危害社會治安，並造成告訴人之農作財產
    損失約新臺幣14,000元，惡性不淺；惟念扣案之香蕉已發還
    告訴人，略已填補損害，及被告雖於初次準備程序中飾詞否
    認犯行，但終究自白犯罪，綜其犯後態度尚可等一切情狀，
    量處有期徒刑1 年。其認事用法，核無不合；被告上訴意旨
    ，指摘原判決量刑過重，惟被告所犯加重竊盜罪為有期徒刑
    6 月以上之罪，且屬累犯，依法即應加重其刑，是原審量處
    有期徒刑1 年，亦屬允當，被告上訴為無理由，應予駁回。
    至於被告行竊用之香蕉刀1 支，因於追捕中遺失，業據被告
    供明在卷（見偵查卷第4 頁），是無從證明尚存在，為免執
    行上之困擾，爰不予宣告沒收，一併敘明。
據上論斷，應依刑事訴訟法第368 條、第273 條之1 ，判決如主
文。
本案經檢察官王登榮到庭執行職務。
中    華    民    國    97    年    8     月    7     日
                  刑事第四庭    審判長法  官  蕭權閔
                                      法  官  陳吉雄
                                      法  官  吳進寶
以上正本證明與原本無異。
不得上訴。
中    華    民    國    97    年    8     月    7     日
                                      書記官  林佳蓉
附錄本判決論罪科刑法條：
刑法第321條第1項第3款
犯竊盜罪而有左列情形之一者，處6月以上、5年以下有期徒刑：
三  攜帶兇器而犯之者。


司法院資訊處製作；財團法人民間司法改革基金會備份。
